Images du répertoire du notaire François II Dionis pour l'étude III
Archives nationales de France
Images du répertoire du notaire François II Dionis pour l'étude III
16 octobre 1699 - 27 octobre 1744
MC/RE/III/12
Etude III; Dionis, François II
Un registre
Archives nationales de France
Minutes et répertoires: la loi 2008-696 du 15 juillet 2008 relative aux archives a fixé à 75 ans à compter de la date de l'acte, ou à 25 ans à compter de la date du décès de l'intéressé si ce délai est plus bref, le délai de communication des minutes et répertoires des notaires; ce délai est porté à 100 ans à compter de la date de l'acte si le document se rapporte à un mineur (code du Patrimoine, articles L213-2, 4e d et 5e).
Autres documents de l'étude (dossiers de clients, comptabilité...): s'agissant d'archives privées, ces documents sont communicables selon les modalités fixées par le déposant ou le donateur.
Certains documents ne sont pas accessibles sous leur forme originale en raison de leur mauvais état de conservation.
Registre entré aux Archives nationales.
Images des répertoires de l’étude III
Archives de l'étude III
répertoire d'officier public ministériel
- Répertoire chronologique pour la période du 16 octobre 1699 au 27 octobre 1744, 16 octobre 1699 - 27 octobre 1744; MC/RE/III/12; Un registre de 1366 pages de papier manuscrites, hauteur 34 x largeur 23 cm.
  Le registre contient les inormations suivantes: nature de l'acte, noms des parties, date du jour.
  répertoire
  - Liste chronologique des actes pour la période du 16 octobre au 31 décembre 1699, 16 octobre - 31 décembre 1699; 1-12
  - Liste chronologique des actes pour la période du 1er janvier au 28 décembre 1700, 1er janvier - 28 décembre 1700; 12-52
  - Liste chronologique des actes pour la période du 1er janvier au 31 décembre 1701, 1er janvier - 31 décembre 1701; 55-73
  - Liste chronologique des actes pour la période du 4 janvier au 31 décembre 1702, 4 janvier - 31 décembre 1702; 74-95
  - Liste chronologique des actes pour la période du 3 janvier au 31 décembre 1703, 3 janvier - 31 décembre 1703; 96-116
  - Liste chronologique des actes pour la période du 1er janvier au 31 décembre 1704, 1er janvier - 31 décembre 1704; 117-132
  - Liste chronologique des actes pour la période du 8 janvier au 30 décembre 1705, 8 janvier - 30 décembre 1705; 133-164
  - Liste chronologique des actes pour la période du 2 janvier au 31 décembre 1706, 2 janvier - 31 décembre 1706; 165-188
  - Liste chronologique des actes pour la période du 3 janvier au 30 décembre 1707, 3 janvier - 30 décembre 1707; 189-217
  - Liste chronologique des actes pour la période du 2 janvier au 31 décembre 1708, 2 janvier - 31 décembre 1708; 218-245
  - Liste chronologique des actes pour la période du 2 janvier au 31 décembre 1709, 2 janvier - 31 décembre 1709; 246-271
  - Liste chronologique des actes pour la période du 2 janvier au 31 décembre 1710, 2 janvier - 31 décembre 1710; 272-300
  - Liste chronologique des actes pour la période du 2 janvier au 31 décembre 1711, 2 janvier - 31 décembre 1711; 300-332
  - Liste chronologique des actes pour la période du 3 janvier au 31 décembre 1712, 3 janvier - 31 décembre 1712; 333-369
  - Liste chronologique des actes pour la période du 2 janvier au 31 décembre 1713, 2 janvier - 31 décembre 1713; 370-410
  - Liste chronologique des actes pour la période du 1er janvier au 31 décembre 1714, 1er janvier - 31 décembre 1714; 411-457
    Liste chronologique des actes pour les mois de janvier, février, juillet à décembre 1714, sans enregistrement pour les mois de mars à juin.
  - Liste chronologique des actes pour la période du 16 février au 16 juin 1714, 16 février - 16 juin 1714; 461-496
  - Liste chronologique des actes pour la période du 1er janvier au 30 décembre 1715, 1er janvier - 30 décembre 1715; 546-579
  - Liste chronologique des actes pour la période du 3 janvier au 29 décembre 1716, 3 janvier - 29 décembre 1716; 591-629
  - Liste chronologique des actes pour la période du 2 janvier au 31 décembre 1717, 2 janvier - 31 décembre 1717; 630-666
  - Liste chronologique des actes pour la période du 3 janvier au 31 décembre 1718, 3 janvier - 31 décembre 1718; 667-711
  - Liste chronologique des actes pour la période du 1er janvier au 31 décembre 1719, 1er janvier - 31 décembre 1719; 712-784
  - Liste chronologique des actes pour la période du 1er janvier au 31 décembre 1720, 1er janvier - 31 décembre 1720; 785-876
  - Liste chronologique des actes pour la période du 1er janvier au 31 décembre 1721, 1er janvier - 31 décembre 1721; 893-920
  - Liste chronologique des actes pour la période du 1er janvier au 28 décembre 1722, 1er janvier - 28 décembre 1722; 940-965
  - Liste chronologique des actes pour la période du 4 janvier au 31 décembre 1723, 4 janvier - 31 décembre 1723; 966-990
  - Liste chronologique des actes pour la période du 2 janvier au 31 décembre 1724, 2 janvier - 31 décembre 1724; 991-1031
  - Liste chronologique des actes pour la période du 4 janvier au 30 décembre 1725, 4 janvier - 30 décembre 1725; 1032-1063
  - Liste chronologique des actes pour la période du 2 janvier au 31 décembre 1726, 2 janvier - 31 décembre 1726; 1064-1085
  - Liste chronologique des actes pour la période du 1er janvier au 30 décembre 1727, 1er janvier - 30 décembre 1727; 1086-1109
  - Liste chronologique des actes pour la période du 2 janvier au 31 décembre 1728, 2 janvier - 31 décembre 1728; 1110-1131
  - Liste chronologique des actes pour la période du 4 janvier au 31 décembre 1729, 4 janvier - 31 décembre 1729; 1131-1148
  - Liste chronologique des actes pour la période du 1er janvier au 30 décembre 1730, 1er janvier - 30 décembre 1730; 1148-1164
  - Liste chronologique des actes pour la période du 1er janvier au 31 décembre 1731, 1er janvier - 31 décembre 1731; 1164-1185
  - Liste chronologique des actes pour la période du 2 janvier au 31 décembre 1732, 2 janvier - 31 décembre 1732; 1185-1203
  - Liste chronologique des actes pour la période du 4 janvier au 31 décembre 1733, 4 janvier - 31 décembre 1733; 1204-1226
  - Liste chronologique des actes pour la période du 2 janvier au 29 décembre 1734, 2 janvier - 29 décembre 1734; 1226-1247
  - Liste chronologique des actes pour la période du 1er janvier au 28 décembre 1735, 1er janvier - 28 décembre 1735; 1247-1265
  - Liste chronologique des actes pour la période du 2 janvier au 23 décembre 1736, 2 janvier - 23 décembre 1736; 1265-1280
  - Liste chronologique des actes pour la période du 1er janvier au 29 décembre 1737, 1er janvier - 29 décembre 1737; 1280-1295
  - Liste chronologique des actes pour la période du 4 janvier au 28 décembre 1738, 4 janvier - 28 décembre 1738; 1295-1309
  - Liste chronologique des actes pour la période du 7 janvier au 31 décembre 1739, 7 janvier - 31 décembre 1739; 1309-1323
  - Liste chronologique des actes pour la période du 2 janvier au 24 décembre 1740, 2 janvier - 24 décembre 1740; 1323-1335
  - Liste chronologique des actes pour la période du 10 janvier au 30 décembre 1741, 10 janvier - 30 décembre 1741; 1335-1345
  - Liste chronologique des actes pour la période du 2 janvier au 31 décembre 1742, 2 janvier - 31 décembre 1742; 1345-1352
  - Liste chronologique des actes pour la période du 3 janvier au 30 décembre 1743, 3 janvier - 30 décembre 1743; 1352-1360
  - Liste chronologique des actes pour la période du 10 janvier au 27 octobre 1744, 10 janvier - 27 octobre 1744; 1360-1366
  - Liste chronologique des "contrats sur le roi" pour la période du 13 janvier au 7 février 1714, 13 janvier - 7 février 1714; 558-460
  - Liste chronologique des "contrats sur le roi" pour la période du 7 février au 24 décembre 1714, 7 février - 24 décembre 1714; 497-545
  - Liste chronologique des "contrats sur le roi" pour la période du 5 janvier au 30 décembre 1715, 5 janvier - 30 décembre 1715; 580-590
  - Liste chronologique des "contracts" pour la période du 28 juin au 24 décembre 1720, 28 juin - 24 décembre 1720; 877-892
  - Liste chronologique des "contracts" pour la période du 4 janvier au 29 octobre 1721, 4 janvier - 29 octobre 1721; 921-939